【裁判字號】    98,停,18
【裁判日期】    980319
【裁判案由】    聲請停止執行
【裁判全文】
臺北高等行政法院裁定
                                        98年度停字第18號
聲  請  人  甲○○
相  對  人  桃園縣政府
代  表  人  乙○○縣長）住同.
上列當事人間建築法事件，聲請人聲請停止原處分之執行，本院
裁定如下：
    主  文
聲請駁回。
聲請程序費用由聲請人負擔。
    理  由
一、按「（第1 項）原處分或決定之執行，除法律另有規定外，
    不因提起行政訴訟而停止。…（第3 項）於行政訴訟起訴前
    ，如原處分或決定之執行將發生難於回復之損害，且有急迫
    情事者，行政法院亦得依受處分人或訴願人之聲請，裁定停
    止執行。但於公益有重大影響者，不在此限。」行政訴訟法
    第116 條第1 項及第3 項定有明文。準此，提起行政訴訟，
    原處分或決定原則上不停止執行，必其將發生難於回復之損
    害且情況緊急，非即時由行政法院予以處理，則難以救濟，
    否則尚難認有以行政法院裁定停止執行予以救濟之必要。而
    所謂難以回復之損害，係指其損害不能回復原狀，或不能以
    金錢賠償等情而言，合先指明。
二、本件聲請意旨略以：按「於行政訴訟起訴前，如原處分或決
    定之執行將發生難於回復之損害，且有急迫情事者，行政法
    院亦得依受處分人或訴願人之聲請，裁定停止執行。但於公
    益有重大影響者，不在此限。」行政訴訟法第116 條第3 項
    定有明文。相對人雖謂前已於民國（下同）93年3 月間，將
    本件93年2 月27日府工使字第0930042479號裁處書（下稱原
    處分）寄至營業處所（桃園縣中壢市○○○路○ 段1 號7 樓
    ），並由大樓管理員簽收云云，惟聲請人係於93年7 月間始
    承接私立偉文文理短期補習班，原處分既於聲請人承接前送
    達該營業處所，自未送達聲請人收受，亦為聲請人所不知情
    ，豈可謂已合法送達。況原處分所載違章發生時間為92年12
    月間，亦在聲請人承接之前，核實應以違章發生當時之設立
    人賀鈞培為處分對象，並對其送達，而實無對聲請人處分並
    送達之理。聲請人係於97年間始收到催繳罰鍰通知，即依限
    提出訴願，但因情況緊急，如向相對人或受理訴願機關申請
    停止執行，恐不及獲得適時救濟，因而有損聲請人名譽，為
    此，聲請於本件行政爭訟確定前停止原處分之執行云云。
三、經查，本件聲請人就原處分所爭執者，乃有關相對人於92年
    12月18日查獲其於桃園縣中壢市○○○路○ 段1 號B1,9樓（
    店名：偉文文理）建築物作違規使用，違反建築法相關規定
    ，裁處新臺幣6 萬元罰鍰之行政處分是否適法、應否撤銷等
    項，而聲請人如因上開罰鍰處分之執行受有損害，依客觀情
    形及一般社會通念，並非不得以金錢加以補償，尚無損害不
    能回復原狀或達到回復困難之程度可言，且亦無急迫情事，
    是聲請人本件停止執行之聲請，核與行政訴訟法第116 條第
    3 項前段所規定之要件不合，要難准許，應予駁回。
四、據上論結，本件聲請為無理由，爰依行政訴訟法第104 條，
    民事訴訟法第95條、第78條之規定，裁定如主文。
中    華    民    國    98    年     3    月    19    日
                臺北高等行政法院第五庭
                                審判長法  官  王碧芳
                                      法  官  蕭惠芳
                                      法  官  周玫芳
上為正本係照原本作成。
如不服本裁定，應於送達後10日內向本院提出抗告狀（須按他造
人數附繕本）。
中    華    民    國    98    年     3    月    19    日
                                      書記官  何閣梅


司法院資訊處製作；財團法人民間司法改革基金會備份。
